Inventaris van het archief van het Ministerie van Economische Zaken: Directoraat-Generaal voor Industrie en Handel, 1966-1969
Nationaal Archief, Den Haag
Ministerie van Economische Zaken: deelarchief Directoraat-Generaal voor Industrie en Handel
EZ / Industrie en Handel suppl.
1966-1969
E24097
18.00 meter; 987 inventarisnummers.
Normale geschreven, getypte en gedrukte documenten, geen bijzondere handschriften.
Nationaal Archief, Den Haag
Ministerie van Economische Zaken / Directoraat-Generaal voor Industrie en Handel
Het Directoraat-Generaal voor Industrie en Handel ontstond in 1965 na een reorganisatie, waarbij het Directoraat-Generaal voor Handel en Nijverheid en het Directoraat-Generaal voor Industrialisatie en Energievoorziening werden opgeheven. De instelling van het Directoraat-Generaal voor Industrie en Handel beoogde een reïntegratie van de behandeling van alle voor industrie en handel van belang zijnde aspecten. Het Directoraat-Generaal voor Industrie en Handel is op 12 september 1973 opgeheven. Hiervoor in de plaats is het Directoraat-Generaal voor Industrie ingesteld. De Afdeling Handel is overgegaan naar het Directoraat-Generaal voor Handel, Ambacht en Diensten. Het archief van het Directoraat-Generaal voor Industrie en Handel bestaat uit twee gedeelten. Enerzijds is er het gedeelte dat door de voormalige Onderafdeling Post- en Archiefzaken is gevormd, te noemen PAZ-archief. Anderzijds het gedeelte dat door de behandelende ambtenaren als persoonlijke documentatie is gevormd, nader te noemen werkarchief. Het archief bevat o.a. stukken betreffende openbare werken en overheidsinkomsten; gezondheid; veiligheid; verkeer en vervoer; economische aangelegenheden; onderwijs en voorlichting; landsverdediging; en buitenlandse aangelegenheden.
Archiefvorming
Geschiedenis van de archiefvormer
Directoraat-Generaal voor Industrie en Handel
Op 16 januari 1965 werd op het Ministerie van Economische Zaken een reorganisatie doorgevoerd. Deze reorganisatie beoogde een hergroepering van een aantal taken, waardoor het mogelijk werd de departementale organisatie in hoofdlijnen meer in overeenstemming te brengen met de meest wenselijk te achten verdeling van het werkterrein van het ministerie.
De datum van ingang van die reorganisatie hing samen met de ontslagaanvrage van de Directeur-Generaal voor de Industrialisatie en Energievoorziening, drs. J. Louman, die per 6 januari 1965 een functie in het bedrijfsleven had aanvaard.
Ingesteld werden twee nieuwe directoraten-generaal: het Directoraat-Generaal voor Industrie en Handel en het Directoraat-Generaal voor Energievoorziening. Met de instelling van deze nieuwe directoraten-generaal werden opgeheven het Directoraat-Generaal voor Handel en Nijverheid en het Directoraat-Generaal voor Industrialisatie en Energievoorziening.
De instelling van het Directoraat-Generaal voor Industrie en Handel, onder leiding van mr. J.C. van Alphen de Veer, beoogde een reïntegratie van de behandeling van alle voor industrie en handel van belang zijnde aspecten.
Het directoraat-generaal was onderverdeeld in een aantal directies die ieder op zich weer waren onderverdeeld in diverse afdelingen (zie hiervoor het organisatieoverzicht). De taken die door deze directies werden uitgevoerd waren als volgt:
Het bevorderen van de vestiging van industriële ondernemingen in Nederland.
Advisering omtrent het beleid inzake de voorziening van industrieproducten.
Bevordering en spreiding van de industriële bedrijvigheid.
Bevordering van de werkgelegenheid en stimulering van de industrialisatie in de daartoe aangewezen gebieden.
Behandeling van algemene vraagstukken inzake de binnenen buitenlandse groothandel.
De behandeling respectievelijk coördinatie van alle prijzenkwesties.
Advisering omtrent het beleid met betrekking tot de industriële ontwikkeling.
Voorlichting aan de industrie over technische, organisatorische en bedrijfseconomische vraagstukken.
Bevordering van de productiviteit en advisering omtrent het structuurbeleid.
Het Directoraat-Generaal voor Industrie en Handel is op 12 september 1973 opgeheven. Hiervoor in de plaats is het Directoraat-Generaal voor Industrie ingesteld. De Afdeling Handel is overgegaan naar het Directoraat-Generaal voor Handel, Ambacht en Diensten.
Organisatie-overzicht
1. - Directoraat-Generaal voor Industrie en Handel, 1966-1969
1966-1969 Directeur-Generaal, mr. J.D. Alphen de Veer
1968-1969 plv. Directeur-Generaal, J.A.M. Molkenboer
1966-1967 plv. Directeur-Generaal, H. Reimer
1.1 - Directie Industriële Projecten en Bedrijfstakken, 1967-1969, voorheen (1966) Directie Industrie
1968-1969 hoofd mr. S.C. Homan
1967 hoofd drs. G.J. Bergen
1966 hoofd drs. ing. W.L. v. Rijnberg
1966-1969 plv. hoofd mr. J.J. Waltheer
1.1.1 - Hoofdafd. Industriële Projecten, 1967-1969
1968-1969 hoofd
1967 hoofd dir. G.J. v. Bergen
1967-1969 plv. hoofd H.F. Arnold
1.1.2 - Hoofdafd. Metalen en Chemie, 1966-1969
1966-1969 hoofd W. Hoogland
1.1.2.1 - Afd. Metalen Eindproducten, 1966-1969
1966-1969 hoofd C.D. Smit
1966-1969 plv. hoofd B.A. Kanis
1.1.2.2 - Afd. Non-ferro Metalen, 1966-1969
1967-1969 hoofd G.J. de Krieger
1966 hoofd H.F. Arnold
1967-1969 plv. hoofd J.W.C. Dekker
1966 plv. hoofd C.L.P. Rens
1.1.2.3 - Afd. Chemie en Farmacie, 1966-1969
1966-1969 hoofd A.H. Bueno
1966-1969 plv. hoofd J.G.A. v.d. Berg
1.1.2.4 - Afd. IJzer en Staal, 1966-1969
1966-1969 hoofd A. Bijkerk
1966-1969 plv. hoofd F.J. Teeuwisse
1.1.3 - Hoofdafd. Textiel en Overige Bedrijfstakken, 1966-1969
1966-1969 hoofd mr. J.J. Waltheer
1.1.3.1 - Afd. Textiel, 1966-1969
1966-1969 hoofd W. Fokke
1968-1969 plv. hoofd J. v.d. Bergen
1966 plv. hoofd G. v.d. Vliet
1.1.3.2 - Afd. Diverse Bedrijfstakken, 1966-1969
1966-1969 hoofd C. Roos
1967-1969 plv. hoofd N. Buijten
1966 plv. hoofd W. Taat
1.2 - Directie Regionale Industriële Zaken, 1966-1969
1966-1969 hoofd drs. F.W. Dirker
1967-1969 plv. hoofd drs. H. Nathans
1966 plv. hoofd drs. G.J. Bergen
1.2.1 - Afd. Algemene Regionale Zaken, 1966-1969
1966-1969 hoofd drs. H.C. de Meijer
1.2.2 - Afd. Ruimtelijke Ordening, 1966-1969
1967-1969 hoofd drs. H. Nathans
1966 hoofd drs. G.J. Bergen
1966 plv. hoofd mej. drs. E.W. v.d. Klift
1.2.3 - Afd. Financiële Zaken, 1966-1969
1966-1969 hoofd drs. L. den Hartigh
1.3 - Directie Handel, 1966-1969
1967-1969 hoofd H.M.J. Delsing
1966 hoofd Mr. S.C. Homan
1967-1969 plv. hoofd mr. A.A.M. Boersma
1966 plv. hoofd H.M.J. Delsing
1.3.1 - Hoofdafd. Handelsverkeer, 1966-1969
1966-1969 hoofd drs. W.A. v. Heyningen
1.3.1.1 - Afd. Groothandel 1967-1969, voorheen: (1966) Afd. Groothandel en Industriële Exportbevordering
1966-1969 hoofd drs. J.L. Wolff
1.3.1.2 - Afd. Internationale handel, 1967-1969, voorheen: (1966) Afd. Handel I
1966-1969 hoofd H.P.P. Adriaens
1967-1969 plv. hoofd C.A. Nieuwenhuysen
1.3.1.3 - Afd. Industriële Export, 1967-1969, voorheen: (1966) Afd. Handel II
1967-1969 hoofd drs. A. Keizer
1966 hoofd C. Daae
1966 plv. hoofd C.A. Nieuwenhuysen
1.3.2 - Hoofdafd. Industriële Integratie en Tariefzaken, 1966-1969
1968-1969 hoofd drs. P.M.F. Cann
1967 hoofd mr. A.A.M. Boersma
1966 hoofd mr. A.A.T. v. Rhijn
1.3.2.1 - Afd. Industriële Integratiezaken I, 1967-1969, voorheen: (1966) Afd. Industriële Integratiezaken
1966-1969 hoofd drs. P.M.F. Cann
1966 plv. hoofd drs. R.J.H. Patijn
1.3.2.2 - Afd. Industriële Integratiezaken II, 1967-1969
1967-1969 hoofd drs. R.J.H. Patijn
1.3.2.3 - Afd. Industriële Tariefzaken, 1966-1969
1966-1969 hoofd. drs. G.J.W. Stoltenborg
1967-1969 plv. hoofd drs. L. Brakel
1966 plv. hoofd H. Ensinck
1.3.2.4 - Afd. Industriële OESO en Beneluxzaken, 1966-1969
1966-1969 hoofd mr. E.G.J. v. Meerbeke
1966-1969 plv. hoofd W. Siblesz
1.4 - Directie Industriële Research en Structuur, 1967-1969, voorheen: (1966) Directie Industrie Politiek
1967-1969 hoofd mr. A.A.T. v. Rhijn
1966 hoofd drs. A.W.F. Bakker
1966-1969 plv. hoofd drs. H. v. Velden
1.4.1 - Hoofdafd. Industriële Structuur, 1967-1969
1967-1969 hoofd drs. H. v. Velden
1.4.1.1 - Afd. Industriële Economische Analyse, 1966-1969
1968-1969 hoofd drs. F.W. Botzen
1967 hoofd drs. J. Don
1966 hoofd drs. A. Keizer
1.4.1.2 - Afd. Industrieel Structuur Beleid, 1967-1969, voorheen: (1966) Afd. Industrialisatie Politiek
1968-1969 hoofd drs. J. Don
1966-1967 hoofd drs. F.W. Botzen
1.4.1.3 - Afd. Alg. en Statistische Industriële Zaken, 1967-1969
1966-1969 hoofd drs. W. Visser
1966-1969 plv. hoofd J. Smit
1.4.2 - Hoofdafd. Productiviteit en Industriële Ontwikkeling, 1966-1969
1967-1969 hoofd J. Rüphan
1966 hoofd drs. N. Nathans
1.4.2.1 - Afd. Industriële Ontwikkeling, 1966-1969
1967-1969 hoofd drs. R. v. Kuik
1966 hoofd J.P. Fischer
1966-1969 plv. hoofd M. Does
1.4.2.2 - Afd. Productiviteitsbevordering, 1966-1969
1967-1969 hoofd J.P. Fischer
1966 hoofd G.J. de Krieger
1967-1969 plv. hoofd J.G.L. Berlott
1.5 - (A) Directie Prijzen en Mededinging, 1968-1969, voorheen: (B) Directie Prijzen (1966-1967), voorheen: (C) Directie Ordeningsvraagstukken (1966-1967)
1.5A - Directie Prijzen en Mededinging, 1968-1969
1968-1969 hoofd drs. W.K. Morée
1968-1969 plv. hoofd prof. mr. W.L. Snijders
1.5A.a - Secretariaat Commissie Economische Mededinging, 1968-1969
1968-1969 Prof. mr. C.H. Schouten
1.5A.1 - Hoofdafd. Agrarische Zaken en Prijzen, 1969, voorheen: (1968) Hoofdafd. Internationale Zaken en Prijzen
1968-1969 hoofd drs. P. Th. Poharnok
1968-1969 plv. hoofd drs. A.C. v.d. Berg
1.5A.1.1 - Afd. Agrarische Prijzen I, 1968-1969
1968-1969 hoofd J.J. Heerema
1.5A.1.2 - Afd. Agrarische Prijzen II, 1968-1969
1968-1969 hoofd drs. A.M.A. v.d. Willigen
1.5A.1.3 - Afd. Agrarische Prijzen III, 1968-1969
1968-1969 hoofd drs. A.C. v.d. Berg
1.5A.2 - Hoofdafd. Economische Mededinging, 1968-1969
1968-1969 hoofd mr. M.A.J. Engels
1968-1969 plv. hoofd drs. P.J. v. Leeuwe
1.5A.2.1 - Afd. Mededinging I, 1968-1969
1968-1969 hoofd drs. P.J. v. Leeuwe
1.5A.2.2 - Afd. Mededinging II, 1968-1969
1968-1969 hoofd drs. W. Brouwer
1.5A.2.3 - Afd. Mededinging III, 1968-1969
1968-1969 hoofd drs. J.C. Groenewegen
1.5B - Directie Prijzen, 1966-1967
1966-1967 hoofd drs. W. Drechsel
1966-1967 plv. hoofd G. Kok
1.5B.1 - Hoofdafd. Agrarische Internationale Zaken en Prijzen, 1966-1967
1967 hoofd P.Th. Poharnok
1966 hoofd mr. A.A.M. Boersma
1.5B.1.1 - Afd. Agrarische Prijzen I, 1966-1967
1967 hoofd J.J. Heerema
1966 hoofd drs. A.C. v.d. Berg
1.5B.1.2 - Afd. Agrarische Prijzen II, 1966-1967
1966-1967 hoofd drs. A.M.A. v.d. Willigen
1.5B.1.3 - Afd. Agrarische Prijzen III, 1966-1967
1967 hoofd drs. A.C. v.d. Berg
1966 hoofd P.Th. Poharnok
1966 plv. hoofd J.J. Heerema
1.5B.2 - Hoofdafd. Juridische Zaken, Vestiging Overheidstarieven en Vervoer, 1966-1967
1966-1967 hoofd mr. A. Vos
1.5B.2.1 - Afd. Juridische Zaken en Vestiging, 1966-1967
1967 hoofd mr. A. Vos
1966 hoofd mr. S.E. Sibmacher v. Nooten
1966-1967 plv. hoofd mr. J.H. Roelants
1.5B.2.2 - Afd. Overheidstarieven en Vervoer, 1966-1967
1967 hoofd mr. S.E. Sibmacher v. Nooten
1966 hoofd drs. R. v. Kuik
1966-1967 plv. hoofd drs. J.M. de Blaey
1.5B.3 - Hoofdafd. Prijzen, Industrie en Handel, 1966-1967
1966-1967 hoofd drs. J.C. Zonderland
1966-1967 plv. hoofd drs. P. da Silva
1.5B.3.1 - Afd. Prijzen I, 1966-1967
1966-1967 hoofd drs. J.R. Toussaint
1968-1969 plv. hoofd drs. D.J. Degenaar
1.5B.3.2 - Afd. Prijzen II, 1968-1969
1968-1969 hoofd drs. P. da Silva
1.5B.3.3 - Afd. Prijzen III, 1968-1969
1968-1969 hoofd drs. A. Meulenbroek
1968-1969 plv. hoofd J. v.d. Andel
1.5B.3.4 - Afd. Prijzen IV, 1968-1969
1968-1969 hoofd C.L. Dekker
1968-1969 plv. hoofd S. v.d. Meulen
1.5C - Directie Ordeningsvraagstukken, 1966-1967
1966-1967 hoofd drs. G. Lasseur
1.5C.a - Secretariaat Economische Mededinging, 1966-1967
1966-1967 prof. C.H. Schouten
1.5C.b - Afd. Consumentenzaken, 1968-1969
1968-1969 hoofd drs. C. v.d. Straaten
1.5C.c - Afd. Internationale Mededingingszaken, 1968-1969
1968-1969 hoofd mr. A.D. Ham
1.5C.d - Afd. Algemene Ordeningszaken, 1966-1967
1966-1967 hoofd mr. F. v.d. Jagt
1.5C.e - Secretariaat Commissie voor de Toelating van Registeraccountants, 1966-1967
1966-1967 secr. mr. S.E. Sibmacher v. Nooten
1.5C.1 - Hoofdafd. Economische Mededinging, 1966-1967
1966-1967 hoofd drs. J.J. Walvis
1.5C.1.1 - Sector Afdeling I, 1966-1967
1966-1967 hoofd mr. M.A.J. Engels
1.5C.1.2 - Sector Afdeling II, 1966-1967
1967 hoofd drs. W. Brouwer
1966 hoofd drs. J. Don
1.5C.1.3 - Sector Afdeling III, 1966-1967
1966-1967 hoofd drs. P.J. v. Leeuwe
1.5C.1.4 - Sector Afdeling IV, 1966-1967
1967 hoofd drs. J.C. Groenewegen
1966 hoofd drs. W. Brouwer
Geschiedenis van het archiefbeheer
Tijdens het archivistisch-historisch vooronderzoek bleek dat het archief van het Directoraat-Generaal voor Industrie en Handel op verschillende plaatsen in de Archiefbewaarplaats was opgeborgen. Het PAZ-archief bevond zich op de zolder van de Bezuidenhoutseweg 30 en het werkarchief in de kelder van het pand Bezuidenhoutseweg 20.
Deze archieven werden eerst op een centrale plaats bijeengebracht.
Na de inventarisatie is het archief van het Directoraat-Generaal voor Industrie en Handel overgebracht naar het Bureau Archiefbewaarplaats.
De verwerving van het archief
Overbrenging van een overheidsarchief
Inhoud en structuur van het archief
2.06
Selectie en vernietiging
Bij de selectie werd gebruik gemaakt van de lijst van voor vernietiging in aanmerking komende stukken behorende tot het archief van het Ministerie van Economische Zaken vastgesteld bij beschikking nr: 465/878 M & H d.d.14 juni 1965 en nr: 117173 OKN d.d. 7 september 1965.
De vernietiging van stukken is vastgelegd in een lijst van voor vernietiging in aanmerking komende stukken behorende tot het archief van het ministerie, volgens art. 3, van het Archiefbesluit. De lijst is verdeeld in hoofdstukken op grond van de taakverdeling binnen het ministerie. Hoofdstuk IV betreft de vernietiging van stukken van het Directoraat-Generaal voor Industrie en Handel. Tevens kan men ook nog hoofdstuk I raadplegen die een algemeen karakter heeft en voor alle deelarchieven van toepassing is. Aan de hand van deze lijst is en wordt éénmaal per jaar uit deze archieven geselecteerd en vernietigd.
Van de stukken die voor vernietiging zijn overgedragen is een verklaring van vernietiging opgemaakt, die door het hoofd van het betrokken organisatieonderdeel, alsmede het toenmalige hoofd Post- en Archiefzaken zijn ondertekend.
Deze verklaringen zijn aanwezig bij de Onderafdeling Semi Statische Archieven.
In totaal is er aan PAZ-archief 105,75 meter verwerkt en aan werkarchief 41 meter. Hiervan is 4 meter volgens het herkomstbeginsel teruggebracht naar de desbetreffende archiefdelen, omdat deze buiten het kader van deze inventarisatie vielen. Tevens is er 21 meter teruggebracht naar het Bureau Archiefbewaarplaats, aangezien deze bescheiden pas over een aantal jaren vernietigd mogen worden.
Volgens de lijst van voor vernietiging in aanmerking komende bescheiden is er ongeveer 30 meter vernietigd. Aan dubbele archiefbescheiden is er ongeveer 50 meter vernietigd. Tevens is advies aan de Algemene Rijksarchivaris gevraagd om ongeveer 13 meter overeenkomstig het gestelde in artikel 3, lid 4 van het Archiefbesluit 1968, incidenteel te kunnen vernietigen.
De hieronder vermelde bescheiden zijn overeenkomstig het gestelde in art. 3, lid 4 van het Archiefbesluit 1968 vernietigd.
Overzicht van de bescheiden welke incidenteel vernietigd zijn
Vergaderstukken van de Algemene Werkgroep Waterhuishouding.
Vergaderstukken van de Centrale Cultuurtechnische Commissie.
Vergaderstukken van het Coördinatie College van Openbare Werken
Stukken betreffende projecten welke niet tot vestiging in Nederland hebben geleid
Stukken betreffende ingetrokken en afgewezen subsidie aanvragen, op het gebied van industrie en handel.
Stukken betreffende ingetrokken en afgewezen aanvragen betreffende de premie- en prijsreductieregeling Stimulering Industrievestiging Ontwikkelingskernen.
Ordening van het archief
Ordening
Het archief van het Directoraat-Generaal voor Industrie en Handel bestaat uit twee gedeelten.
Ten eerste het gedeelte dat door de voormalige Onderafdeling Post- en Archiefzaken is gevormd, te noemen PAZ-archief.
Ten tweede het gedeelte dat door de behandelende ambtenaren als persoonlijke documentatie is gevormd, nader te noemen werkarchief.
ORDENING PAZ-ARCHIEF
Als ordeningsbeginsel is gekozen de organisatiestructuur van het ministerie, hetgeen betekent dat alle ontvangen en opgemaakte stukken van een zelfstandig organisatieonderdeel bijeen werden gebracht. Genoemd beginsel is verder gedefinieerd door dit ook op de directies toe te passen binnen het onderhavige archiefdeel Industrie en Handel.
Vervolgens zijn de stukken naar onderwerp bijeengebracht, waarbij vaksgewijze ordening volgens het dossierstelsel plaatsvond.
De ordeningsbeginselen zijn vastgelegd in het "archiefplan voor het Ministerie van Economische Zaken". Dit plan is op 24-11-1971 door de minister vastgesteld, nadat de Permanente Commissie voor de Post- en Archiefzaken bij de Rijksadministratie het plan op 15-11-1971 had goedgekeurd.
Vooruitlopend op de goedkeuring van het archiefplan is men bij dit ministerie reeds op
1-1-1966 met de toepassing daarvan begonnen.
De in dit plan opgenomen archiefcode is opgesteld door de Onderafdeling Post- en Archiefzaken, momenteel geheten de Afdeling Algemene Secretarie, van dit ministerie in samenwerking met het Bureau Interdepartementale Documentatiezaken van het Ministerie van Binnenlandse Zaken.
Door de verspreide huisvesting van het Directoraat-Generaal voor Industrie en Handel zijn er in 1966 meerdere registratuursecties ingesteld alwaar de dossiers gevormd zijn, hierna te noemen subsecties.
Buiten deze subsecties om zijn de bescheiden betreffende de Kartelaangelegenheden van de Hoofdafdeling Economische Mededinging apart ingeschreven door het Bureau Registratuur Mededinging en fusieaangelegenheden ressorterend onder genoemde hoofdafdeling.
De archiefcode
In de archiefcode zijn de onderwerpen, waarmee het ministerie bemoeiing kan krijgen, systematisch bijeengebracht. De archiefcode wordt gebruikt voor de rangschikking en ordening de archiefbestanddelen. De rangschikking van de onderwerpen en hun onderlinge verwantschap wordt in de code aangegeven door decimale notaties. Deze zijn verdeeld in hoofd- en hulpgetallen. De (algemene) hulpgetallen dienen om hoofdgetallen op gelijke wijze onder te verdelen waardoor het onderwerp nader kan worden bepaald. De onderwerpen in de archiefcode zijn onderverdeeld in twee groepen:
a. de rubriek bevattende de onderwerpen inzake het intern beheer van het ministerie, verdeeld in:
? x.07 Organisatie en inrichting van het ministerie.
? x.08 Personeel van het ministerie.
b de rubriek -1, die de omschrijving bevat van de onderwerpen, betreffende de taak van het ministerie.
DOSSIERINVENTARIS PAZ-archief
Van elk dossier is een inventariskaartje (in duplo) vervaardigd. Hierop zijn op de daarvoor bestemde plaatsen vermeld:
het classificatienummer van het dossier
de afkorting van de naam van het desbetreffende organisatieonderdeel (deelarchief)
de dossieromschrijving
periode.
Het duplicaat, waarop vermeld "DOSSIERINVENTARIS" bleef tijdens de dynamische periode op de desbetreffende subsectie registratie en dynamisch archief. Het vormde met de kaartjes van de andere dossiers de dossierinventaris. De kaartjes worden bij de subsectie primair gerangschikt naar het organisatieonderdeel (deelarchief), secundair naar de decimale notaties (bij samengestelde notaties, op de eerste notatie).
Bij de Centrale Archiefbewaarplaats wordt de dossierinventaris opgesteld per 10 jaren blok 1966-1969, 1970-1979, enz. Omdat men per 1-1-1966 met een nieuw archiefplan is begonnen, loopt het eerste blok van 1966-1969. De datum van het laatste stuk van het dossier is bepalend voor de plaatsing van het tien jaren blok 1966-1969 of 1970-1979.
Nadat de dossiers zijn overgebracht naar het CAB zijn zij ook nog voorzien van:
CAB-stempel
doosnummer, voor de plaatsbepaling in de bewaarplaats
omslagnummer, dit is een doorlopende nummering per doos.
ORDENING WERKARCHIEF
De werkarchieven zijn niet geordend volgens de ordeningsbeginselen en methoden die zijn vastgelegd in het archiefplan van het Ministerie van Economische Zaken. De wijze van ordening is zeer uiteenlopend en bepaald door het eigen inzicht van de desbetreffende ambtenaar. Voornamelijk werden de stukken naar onderwerp geordend.
Magazijnstaat werkarchieven
De bovengenoemde staat vermeldt de bescheiden die op de behandelende afdeling zijn bewaard en niet gevormd door de Onderafdeling Post- en Archiefzaken. Deze stukken zijn meestal per onderwerp geordend en soms van een omslag voorzien. De stukken zonder omslag zijn door de Centrale Archiefbewaarplaats van een omslag voorzien. Op de omslagen is door het CAB een omslagnummer vermeld. De onderwerpen werden ook in een magazijnstaat vermeld met het doos- en omslagnummer en de begin- en eindperiode.
De magazijnstaat is een opsomming van stukken op volgorde van binnenkomst per organisatieonderdeel.
INSCHRIJVING PAZ-ARCHIEF
Registratie ingekomen stukken. Voor de inschrijving is gebruik gemaakt van het fiche doorschrijfsysteem. Dit doorschrijfsysteem kenmerkt zich doordat in één arbeidsgang meerdere exemplaren van de inschrijving van een stuk worden verkregen. De doorslagen hebben de vorm van fiches, die op verschillende kenmerken kunnen worden gesteld. De doorslagen zijn verschillend van kleur.
De agenda werd gevormd door vellen waarop 10 verschillende fiches staan, met daarin een doorlopende nummering.
Op de fiches zijn de volgende gegevens vermeld:
afzender
datum van de brief
datum van binnenkomst
onderwerp
retro's
correspondentienummer
routing.
Van deze fiches zijn van iedere inschrijving twee exemplaren bewaard:
Eén voor de centrale namenklapper, waardoor men een totaaloverzicht had van de geregistreerde stukken bij dit ministerie (kleur: geel).
Eén voor de namenklapper per afdeling (kleur: wit).
De Rijksplanologische Dienst
De ingekomen en uitgaande stukken van de commissie van de Rijksplanologische Dienst zijn volgens een verwijskaart in de agenda over het jaar 1967 van het Directoraat-Generaal voor Industrie en Handel, per 1 januari 1969 apart ingeschreven. De nummering is RPD 69/1 enz. De namenklapper van de RPD is echter niet aangetroffen.
Kartel aangelegenheden
Deze bescheiden zijn apart ingeschreven bij het Bureau Registratie Mededinging en Fusie Aangelegenheden ressorterende onder de Hoofdafdeling Economische Mededinging en Fusies. De Afdeling Post- en Archiefzaken had voor deze registratie een aparte nummering gereserveerd n.l. 13.001 t/m 15.000.
Namenklapper ingekomen brieven 1966 (1967-1969 per afdeling niet aangetroffen).
Geordend op afdeling, per afdeling alfabetisch op afzender:
* Afdeling IH
* Afdeling IH/DP
* Afdeling IH/overige afdeling (zie onderstaande afkortingen)
Namenklapper uitgaande brieven 1966-1969.
Geordend op afdeling, per afdeling alfabetisch op adressant:
* Afdeling IH/DP
* Afdeling IH/overige afdelingen (zie onderstaande afkortingen)
Centrale namenklapper ingekomen stukken EZ 1967-1969:
Is per 1 januari 1967 ingesteld.
Alfabetisch geordend op afzender.
Agenda PAZ-archief
Hierin zijn de brieven op volgorde van binnenkomst ingeschreven, voorzien van doorlopende correspondentienummers.
Men hield hierin aantekening van de afdoening van de stukken. Men begon elk jaar opnieuw met een nummer 1, voorafgegaan van het jaartal en een cijferaanduiding van het desbetreffende organisatieonderdeel.
Bijvoorbeeld:
266/10.000
2 = Directoraat-Generaal voor de Industrie en Handel
66 = Het jaartal 1966
10.000 = Het correspondentienummer
Ondanks de doorlopende nummering heeft men in de agenda een verdeling per directie gemaakt. Men heeft per directie een aantal nummers gereserveerd. Doordat men meestal te veel nummers gereserveerd had zijn er van elke directie een groot aantal nummers niet gebruikt.
Zie voorbeelden:
In 1966 liep de nummering van 1 t/m 27.690. Deze nummering is verdeeld in een 3-tal subsecties n.l.:
Als volgt verdeeld:
1966